Minutes et répertoires du notaire Olivier LEMOYNE, 3 octobre 1578 - 14 février 1590 (étude XXXIII)
Archives nationales
Minutes et répertoires du notaire Olivier LEMOYNE (étude XXXIII)
3 octobre 1578 - 14 février 1590
MC/ET/XXXIII/67 - MC/ET/XXXIII/82
Etude XXXIII; Lemoyne, Olivier
Archives nationales de France
Minutes et répertoires: la loi 2008-696 du 15 juillet 2008 relative aux archives a fixé à 75 ans à compter de la date de l'acte, ou à 25 ans à compter de la date du décès de l'intéressé si ce délai est plus bref, le délai de communication des minutes et répertoires des notaires; ce délai est porté à 100 ans à compter de la date de l'acte si le document se rapporte à un mineur (code du Patrimoine, articles L213-2, 4e d et 5e).
Autres documents de l'étude (dossiers de clients, comptabilité...): s'agissant d'archives privées, ces documents sont communicables selon les modalités fixées par le déposant ou le donateur.
Certains documents ne sont pas accessibles en raison de leur mauvais état de conservation.
Versement
Attention: ce notaire n'a pas laissé de répertoire pour son activité dans l'étude XXXIII
Accès aux instruments de recherche de tous les notaires de l’étude XXXIII
Archives de l'étude XXXIII
- Minutes de Olivier LEMOYNE, 13 février 1566 - 1590; MC/ET/XXXIII/67 - MC/ET/XXXIII/82
  - Minutes concernant l'Hôtel-Dieu (baux). 1566, 13 février - 1588, 4 mars, 13 février 1566 - 4 mars 1588; MC/ET/XXXIII/67; FRANQUELIN, Claude I; registre
    Manque(s) constaté(s) dans cet article:
    Le début de l'article, f. 46 et la fin manquent.
    Informations complémentaires:
    1566, 13 février à 1574, 16 juin: actes passés par-devant Olivier Roger.
    1578, 3 octobre à 1588, 8 avril, actes passés par-devant Olivier Le Moyne, Claude I Franquelin signant parfois en premier.
    Les actes sont recopiés dans le registre et ne comportent pas les signatures autographes des notaires.
    Fol. 159 v°: 'du 1er septembre 1584, Olivier Le Moyne ayant les pratiques de l'Hôtel-Dieu de feus Mes Claude Lenormant, Olivier Roger et Claude Franquelin...'.
    Informations concernant le classement:
    Le niveau inférieur de description, quand il existe, correspond aux minutes d'actes. Toutes les minutes ne sont pas forcément décrites une à une. Les descriptions de ces minutes sont plus ou moins détaillées.
    bail
  - Minutes concernant l'Hôtel-Dieu de Paris. 1580 - 1581, MC/ET/XXXIII/76; registre
    - Bail par Pierre Baudelot, maître peintre à Paris., 8 juin 1580; MC/ET/XXXIII/76
      Origine de l'information:
      Histoire de l'art XVIe siècle, 1530-1600 (2698 actes), par Catherine Grodecki, 1971-1986 (fichier papier entièrement dématérialisé; voir contexte dans le Plan d’orientation général - Notaires de Paris, guides thématiques du Minutier).
      Date de création de la notice: 2009
      bail; Baudelot, Pierre; peintre
  - Minutes concernant l'Hôtel-Dieu de Paris. 1582 - 1583, MC/ET/XXXIII/77; registre
    - Jean Braconnier, libraire à Paris, met son fils Jean Braconnier le Jeune, en apprentissage pour 3 ans de la Saint-Jean-Baptiste 1572 moyennant 2 écus avec Etienne Petit, libraire juré en l'Université., 16 juin 1572; MC/ET/XXXIII/77
      Métiers du livre, étude XXXIII, 1552-1590 (438 actes), par Pierre-Yves Louis, 1991-1994 (fichier papier entièrement dématérialisé; voir contexte dans le Plan d’orientation général - Notaires de Paris, guides thématiques du Minutier).
      Date de création de la notice: 2004
      contrat d'apprentissage; Braconnier, Jean; Petit, Etienne; libraire; libraire
    - Marché pour des cloches pour l'église Saint-Médard., 26 avril 1583; MC/ET/XXXIII/77
      marché; Saint-Médard (église)
  - Minutes concernant l'Hôtel-Dieu de Paris. 1584, MC/ET/XXXIII/78; cahier. Document détérioré.
  - Minutes concernant l'Hôtel-Dieu de Paris. 1585, MC/ET/XXXIII/79; cahier. Document détérioré.
  - Minutes concernant l'Hôtel-Dieu de Paris. 1586 - 1587, MC/ET/XXXIII/80; registre
  - Minutes concernant l'Hôtel-Dieu de Paris. 1588, MC/ET/XXXIII/81; registre
  - Minutes. 1589 - 1590, MC/ET/XXXIII/82; registre
    1589, janvier à 1590, 14 février: actes passés par-devant Olivier Lemoyne.
    1590, 2 mars à 1590, décembre: actes passés par-devant Hugues Babinet.
    - Marché de couvertures de mules par Pierre de LARRIS, maître tapissier, envers Guy de CASTELNAU et CLERMONT, capitaine de 50 hommes d'armes., 11 juin 1568; MC/ET/XXXIII/82
      Fichier dit 'général' XVIe siècle (env. 30.000 actes), par le personnel du Minutier, 1930-1999 (fichier papier entièrement dématérialisé; voir contexte dans le Plan d’orientation général - Notaires de Paris, guides thématiques du Minutier).
      Date de création de la notice: 2008
      marché; Castelnau et Clermont, Guy de; Larris, Pierre de; tapissier